【裁判字號】    99,訴,809
【裁判日期】    991230
【裁判案由】    違反毒品危害防制條例
【裁判全文】
臺灣屏東地方法院刑事判決               99年度訴字第809號
公  訴  人  臺灣屏東地方法院檢察署檢察官
被      告  陳文堅
上列被告因違反毒品危害防制條例案件，經檢察官提起公訴（99
年度毒偵字第1281號），被告於本院準備程序中為有罪之陳述，
經合議庭裁定由受命法官獨任進行簡式審判程序，判決如下：
    主  文
陳文堅施用第一級毒品，累犯，處有期徒刑拾月。
    事實及理由
一、本院認定被告陳文堅之犯罪事實、證據，除於證據部分增列
    被告於本院審理之自白外，餘均與檢察官起訴書之記載相同
    ，茲引用之（如附件）。
二、查海洛因係毒品危害防制條例第2條第2項第1 款所列之第一
    級毒品。核被告所為，係犯毒品危害防制條例第10條第1 項
    之施用第一級毒品罪。被告於施用毒品海洛因而持有該毒品
    之低度行為，應為施用之高度行為所吸收，不另論罪。被告
    有如起訴書所載之論罪科刑資料，有臺灣高等法院被告前案
    紀錄表可按，是被告於徒刑之執行完畢後5 年內故意再犯本
    件有期徒刑以上之罪，為累犯，應加重其刑。爰審酌被告於
    觀察、勒戒及強制戒治後，仍不知警惕，不思尋求正當之身
    心發展，竟又施用足以導致精神障礙、性格異常，甚至造成
    生命危險之毒品，戕害一己之身心健康，對社會治安可能之
    危害程度非微，惟念及其於犯罪後能坦承犯行，犯後態度尚
    可，及其智識程度為高職畢業、生活狀況小康，暨公訴人建
    議量處刑度尚屬過重等一切情狀，量處如主文所示之刑。
據上論斷，應依刑事訴訟法第273 條之1 第1 項、第299 條第1
項前段、第310 條之2 、第454 條第2 項，毒品危害防制條例第
10條第1 項，刑法第11條前段、第47條第1 項，判決如主文。
本案經檢察官曾士哲到庭執行職務。
中    華    民    國    99    年    12    月    30    日
                  刑事第四庭    法  官  蔡玉雪
以上正本證明與原本無異。
如不服本判決應於收受判決後10日內向本院提出上訴書狀，並應
敘述具體理由；其未敘述上訴理由者，應於上訴期間屆滿後20日
內向本院補提理由書（均須按他造當事人之人數附繕本）「切勿
逕送上級法院」。
中    華    民    國    99    年    12    月    30    日
                                書記官  許倬維
附錄論罪科刑法條：
毒品危害防制條例第10條第1項
施用第一級毒品者，處6月以上5年以下有期徒刑。
【附件】
臺灣屏東地方法院檢察署檢察官起訴書
                                     99年度毒偵字第1281號
     被      告  陳文堅  男  34歲（民國○○年○月○○日生）
                         住屏東縣枋寮鄉○○村○○路424號
                         國民身分證統一編號：Ｚ000000000號
上列被告因違反毒品危害防制條例案件，業經偵查終結，認應提
起公訴，茲將犯罪事實及證據並所犯法條分敘如下：
        犯罪事實
一、陳文堅前因違反毒品危害防制條例案件，經觀察、勒戒後，
    認無繼續施用毒品傾向，於民國88年8 月30日執行完畢釋放
    ，並由本署檢察官以88年度毒偵字第204 號為不起訴處分確
    定；復因違反毒品危害防制條例案件，經本署檢察官聲請簡
    易判決處刑及強制戒治，強制戒治部份於90年5 月2 日執行
    完畢接續執行有期徒刑，刑責部分經貴院以89年度潮簡字第
    54 號 判處有期徒刑6 月確定；再因違反毒品危害防制條例
    案件，經貴院以89年度易字第1096號判處有期徒刑1 年2 月
    確定，與前揭案件接續執行，於91年12月31日執行完畢；又
    因違反毒品危害防制條例案件，經貴院以93年度簡上字第
    133 號判處有期徒刑1 年2 月確定；再因違反毒品危害防制
    條例案件，經臺灣高等法院高雄分院以94年度上訴字第1069
    號判處有期徒刑1 年2 月確定，2 案件接續執行，迄96年6
    月22日執行完畢。詎猶不知悔改，明知海洛因屬第一級毒品
    ，不得持有及施用，仍基於施用第一級毒品之犯意，於99年
    3 月11日13時許，在屏東縣萬丹鄉○○路旁，以將海洛因摻
    入香菸內吸食之方式，施用第一級毒品海洛因1 次。嗣於同
    日13時30分許，在屏東縣萬丹鄉○○路○ 段上為警盤查而查
    獲。復徵得其同意後採尿送驗，檢出海洛因代謝後之嗎啡陽
    性反應，始知悉上情。
二、案經屏東縣政府警察局屏東分局報告偵辦。
        證據並所犯法條
一、證據清單
 ┌──┬───────────┬───────────┐
 │編號│       證據名稱       │       待證事實       │
 ├──┼───────────┼───────────┤
 │ 1  │被告陳文堅於警詢時之自│被告於犯罪事實欄所示之│
 │    │白                    │時間、地點施用第一級毒│
 │    │                      │品海洛因之事實        │
 ├──┼───────────┼───────────┤
 │ 2  │屏東縣政府警察局屏東分│被告尿液編號為0000000 │
 │    │局真實姓名對照表1紙   │                      │
 ├──┼───────────┼───────────┤
 │ 3  │台灣檢驗科技股份有限公│被告經警採尿送驗，檢出│
 │    │司濫用藥物尿液檢驗報告│海洛因代謝後之嗎啡陽性│
 │    │1紙                   │反應而有施用海洛因之事│
 │    │                      │實                    │
 ├──┼───────────┼───────────┤
 │ 4  │本署刑案資料查註紀錄表│被告於強制戒治執行完畢│
 │    │、全國施用毒品案件紀錄│ 5年內，再犯施用毒品案│
 │    │表各1份               │件經判決確定，復於強制│
 │    │                      │戒治執行完畢 5年後，犯│
 │    │                      │本件施用毒品罪        │
 └──┴───────────┴───────────┘
二、核被告所為，係犯毒品危害防制條例第10條第1 項之施用第
    一級毒品罪嫌。又被告曾受有期徒刑之執行完畢，有本署刑
    案資料查註紀錄表1 份可參，其於5 年內故意再犯本件有期
    徒刑以上之罪，為累犯，請依刑法第47條第1 項規定加重其
    刑。
三、依毒品危害防制條例第23條第2 項、刑事訴訟法第251 條第
    1 項提起公訴。
    此  致
臺灣屏東地方法院
中    華    民    國    99    年    6     月    21    日
                               檢  察  官  王  邦  安
本件正本證明與原本無異
中    華    民    國    99    年    6     月    29    日
                               書  記  官  林  榮  燦
附錄本案所犯法條全文
毒品危害防制條例第10條
施用第一級毒品者，處 6 月以上 5 年以下有期徒刑。
施用第二級毒品者，處 3 年以下有期徒刑。

司法院資訊處製作；財團法人民間司法改革基金會備份。
